最高法院民事裁定　　　　　　　九十四年度台簡抗字第二九號
　　抗　告　人　余氏電子工業股份有限公司
　　法定代理人　余標勇
　　抗　告　人　全欣電子工業股份有限公司
　　法定代理人　余標勇
　　共　　　同
　　訴訟代理人　簡長順律師
上列抗告人因與甲○○等間請求返還租賃物等事件，對於中華民
國九十四年七月四日台灣桃園地方法院合議庭裁定（九十三年度
簡上字第一三二號），提起抗告，本院裁定如下：
    主  文
抗告駁回。
抗告訴訟費用由抗告人負擔。
    理  由
按對於簡易訴訟程序之第二審判決，其上訴利益逾民事訴訟法第
四百六十六條所定之額數者，當事人僅得以其適用法規顯有錯誤
為理由，逕向最高法院提起上訴，並須經原裁判法院之許可，此
項許可，以訴訟事件所涉及之法律見解具有原則上之重要性者為
限，此觀同法第四百三十六條之二第一項、第四百三十六條之三
第一項及第二項之規定自明。所謂適用法規顯有錯誤，係指原第
二審判決就其取捨證據所確定之事實適用法規顯有錯誤而言，不
包括認定事實不當、判決不備理由或理由矛盾之情形在內。本件
抗告人對於原第二審判決逕向本院提起上訴，係以：(一)、原第二
審判決認相對人得以押租金債權抵銷伊所請求之租金債權，並未
說明押租金債權應否於民國九十一年三月十二日前已屆清償期即
認相對人抵銷之主張為可採，有理由不備之違法；(二)、第二審判
決亦未說明伊有何默示終止租賃契約之行為，即認定兩造已默示
合意終止租約，相對人亦已移轉租賃物之占有，亦有理由不備及
適用法規不當之違法；(三)、原第二審判決就系爭租賃契約第六條
之解釋亦屬不當，該條並未載明須可歸責於承租人之事由而終止
，承租人始須依約按照租金五倍給付違約金，其真意係指承租人
未即時遷讓即應支付前開違約金，原審於解釋契約，亦屬違背法
令云云，為其論據。惟按押租金係擔保承租人租金之給付及租賃
債務之履行，出租人因於租賃關係消滅，承租人清結抵償租賃債
務後，始負返還之義務，本件原審依調查證據之結果，以相對人
所繳之押租金高達月租金之五倍，抗告人認相對人已遲延繳付租
金，主張終止租約之通知雖送達抗告人，並不符合得片面終止租
約之條件，其終止並不生效力。惟因抗告人已表明不將租賃物租
予相對人請求搬遷之意思，相對人亦同意終止租約，而自行遷讓
，因認兩造嗣後已合意終止系爭租賃契約，並以扣除相對人可主
張抵扣之費用及得請求返還之押租金後，抗告人並無可請求之租
金債權存在，爰為抗告人敗訴之判決，並無違背法令可言。抗告
人所陳上開理由，係屬原第二審判決認定事實當否或判決不備理
由、理由矛盾之問題，要與適用法規是否顯有錯誤無涉，且亦無
所涉及之法律見解具有原則上重要性之情事，原法院認其上訴不
應許可，以裁定予以駁回，經核於法並無違誤。抗告論旨，指摘
原裁定不當，聲明廢棄，非有理由。
據上論結，本件抗告為無理由。依民事訴訟法第四百三十六條之
二第二項、第四百九十五條之一第一項、第四百四十九條第一項
、第九十五條、第七十八條，裁定如主文。
中　　華　　民　　國　九十四　年　　八　　月　二十五　日
                      最高法院民事第七庭
                          審判長法官  許　朝　雄
                                法官  謝　正　勝
                                法官  劉　福　來
                                法官  鄭　玉　山
                                法官  吳　麗　女
      本件正本證明與原本無異
                                      書  記  官
中　　華　　民　　國　九十四　年　　九　　月　　五　　日
                                                      Ｔ
